# 求助：关于工程项目的核算

提问人：fantacy81 时间：2012-04-10 09:39:14
1 、应收账款只是结算上的过渡科目，其变动与收入不相关？ 2 、预收账款-已结算未完工的实质是什么？ 3 、存货-已结算未完工的实质是什么，请各位达人指点

回答人：chenyiwei
本版面上和施工业务探讨版面上都有不少关于施工企业会计核算流程方面的资料，请搜索一下。也可结合以前的《施工企业会计核算办法》（财会[2003]27号）等规定梳理核算流程。把核算流程和报表列报方法搞清楚之后，这些问题不难理解。